

Erick Josué Gomez Pineda

LIC. EN ING EN SISTEMAS

CONTACTO

(777) 6216411

josuezerod@gmail.com

https://github.com/ErickJosue1

HABILIDADES

- Laravel
- Tailwind
- Spring Boot
- Boostrap
- ASP.NET
- Flutter
- Vue.Js
- Nest.Js
- PostgresSQL
- Unity
- Docker
- Git

EDUCACIÓN

 Licenciatura: Ingeniera er Sistemas computacionales

Universidad del Valle de Cuernavaca 2020 - 2023

ACERCA DE MÍ

Ingeniero en Sistemas computacionales, Facilidad al momento de aprender nuevas tecnologias sin importar el area de desarollo. Experiencia en varios lenguajes de programacion como C#, C++, Java, JavaScript, Python. Experiencia trabajando con frameworks orientados al Frontend y Backend, y Andorid Studio (Flutter)

EXPERIENCIA

Desarrollador Backend Laravel

Cenidet - Cuernavaca, Morelos 2022-2023

Desarrollo de una plataforma web de convocatorias de eventos y proyectos con el framework Laravel (Frontend - Vuejs)

Desarrollador de una aplicación móvil con Flutter

Cenidet - Cuernavaca, Morelos 2022-2023

Desarrollo de una aplicación móvil multiplataforma de noticias para el evento "Verano científico" del instituto Cenidet utilizando el SDK Flutter

IDIOMAS

• Ingles B2